Paulo Janai

Product Designer | Frontend Developer

Website Linkedin paulojanai.m.s@gmail.com +55 085 991473212

Tenho experiência que abrange desde a criação de interfaces até o desenvolvimento. Além disso, possuo conhecimentos em Design System tanto na construção quanto na manutenção. Ao longo da minha carreira, trabalhei em equipes multidisciplinares, colaborando com negócio, designers e desenvolvedores. Acreditando que a construção estruturada de interfaces é a melhor maneira de projetar produtos eficientes, intuitivos, consistentes e, principalmente, escaláveis.

Experiência

Product Designer & Partner

Nocap Studio

Set 2023 - Present, Remoto

Atuo de ponta à ponta no ciclo de produto, ajudando clientes externos a desenvolverem soluções digitais tais como: webapps, websites, aplicativos, materiais gráficos.

- Realizo pesquisas e análise do negócio
- Auxilio no planejamento de entregas e lançamentos
- Desenho interfaces de alta fidelidade e construo protótipos
- Colaboro no planejamento e gerenciamento da Nocap Studio

Product Designer

Grupo Boticário

Ago 2022 - Mai 2023, Remoto

Desenvolveu soluções desde a definição da problemática até a entrega final para o produto varejo fácil, entregou e ajudou com melhorias para otimizar o processo de compra e acompanhamento de pedidos dos franqueados.

- Auxiliou e realizou entrevistas com os usuários
- Colaborou com a evolução da documentação do Cora/Shuri Design System
- Planejou e realizou testes de usabilidade
- Entregou templates de screens responsivas para otimizar o processo de criação do time de UX
- Otimizou o processo de handoff

UX/UI Designer

Casa Magalhães

Mar 2021 - Ago 2022, Remoto

Atuou na melhoria e adição de novas funcionalidades do produto varejo mini, na concepção de novos produtos para o programa de seleção Dev.Academy e participação no desenvolvimento do Design System.

- Realizou cerimônias com stakeholders
- Atuou na otimização de processos internos
- Documentou o style guide do produto varejo mini
- Colaborou com os times de desenvolvedores
- Contribuiu fortemente com o Cora/Shuri Design System na definição de princípios, tokens, componentes, padrões de design e documentação
- Evangelizou o Cora/Shuri Design System

Desenvolvedor Mobile

Automação.com

Fev 2020 - Fev 2021, Canindé-CE

Desenvolveu interfaces e implementou lógicas de delivery para negócios B2B e B2C. Colaborei com a equipe de desenvolvedores e de negócios para entender as necessidades dos clientes e oferecer soluções personalizadas para diferentes empresas.

- Definiu a estrutura do aplicativo
- Colaborou com o time de UX
- Criou e implementou componentes
- Utilizou recurso como Context API e Redux
- Integrou com API's e implementou atualizações em tempo real
- Contribuiu para o deploy da aplicação

UI Designer & Frontend Developer

CET Tecnologia

Mar 2019 - Nov 2019, Remoto

Atuou no desenvolvimento da marca e das interfaces de software, aplicativo e landing page do produto. Criou post personalizados com foco em redes sociais.

- Mapeou dores e desenhou fluxos dos usuários
- Colaborou constantemente com o time de negócio e desenvolvedores
- Desenvolveu estrutura de estilo do produto e da marca
- Desenhou e codificou landing pages

Educação

UI Design - UI Expert

Moodboard - Wireframe - Design Comportamental - Componentes - Handoff **Em andamento, Lucas Assis**

UX Design - Design Circuit 2.0

Research - Product Discovery - User Experience - User Interface - Workshops **Em andamento, Apparicio Junior**

Frontend - Codeboost

CSS with SASS - JavaScript - Wordpress - ReactJS - NextJS - GSAP Em andamento, Will Moreira

Ciência da Computação, Universidade Federal do Ceará

2016 - 2020 (Não concluído), Quixadá-CE

Ferramentas

Figma

Miro

Maze Design

SVGator

Papel & Caneta

YouTrack

Jira

React Native

ReactJS

HTML & CSS (Sass)

JavaScript

VS Code & Github

Habilidades

Pesquisa de usuários

Design de interação

Design System

Teste de usabilidade

Design Patterns

Prototipagem

Microinteractions

Websites

WebApps

Desenvolvimento de Apps

UI Components

Integração e Deploy

Extra

Eu tive a oportunidade de participar do programa de desenvolvimento e seleção chamado UX.Academy, onde fui mentor na área de UI (User Interface) e avaliador. Como mentor e avaliador, pude compartilhar meus conhecimentos, oferecer orientação personalizada e avaliar o trabalho dos participantes, visando o aprimoramento de suas habilidades técnicas e criativas.